高雄高等行政法院裁定　　　　　　　　　　　　　　　九十三年度簡字第二四五號
　　原　　　告　甲○○
　　被　　　告　交通部公路總局嘉義區監理所
　　代　表　人　乙○○所長
右當事人間因違反道路交通管理處罰條例事件，原告不服交通部中華民國九十二年十
二月二十九日交訴字第０九二００六六八一六號訴願決定，提起行政訴訟。本院裁定
如左：
    主  文
原告之訴駁回。
訴訟費用由原告負擔。
    理  由
一、按訴訟事件不屬行政法院之權限者，行政法院應以裁定駁回之，行政訴訟法第一
    百零七條第一項第一款定有明文。又「汽車駕駛人，行車速度超過規定之最高時
    速，或低於規定之最低時速，．．．處新臺幣一千二百元以上二千四百元以下罰
    鍰；．．．。」、「違反本條例之行為，由左列機關處罰之：一、違反第十二條
    至第六十八條之規定者，由公路主管機關處罰。」、「本條例所定罰鍰之處罰，
    行為人接獲違反道路交通管理事件通知單後，於十五日內得不經裁決，逕依規定
    之罰鍰標準，向指定之處所繳納結案；不服舉發事實者，應於十五日內，向處罰
    機關陳述意見或提出陳述書。．．．」、「受處分人，不服第八條主管機關所為
    之處罰，得於接到裁決書之翌日起二十日內，向管轄地方法院聲明異議。」道路
    交通管理處罰條例第四十條第一項、第八條第一項第一款、第九條第一項及第八
    十七條第一項分別定有明文。另「依道路交通管理處罰條例第七十五條（現行第
    八十七條）規定，受處分人不服第十四條（現行第八條）主管機關所為之處罰，
    得於接到裁決之翌日起十日內（民國（下同）九十年一月十七日修正為二十日，
    自九十年六月一日施行）向管轄地方法院聲明異議．．．。此項適用特別規定之
    程序，自不得循通常訴願程序提起訴願及行政訴訟。」最高行政法院（即改制前
    行政法院）六十二年裁字第四一號亦著有判例可循。
二、原告起訴意旨略以：原告於八十七年七月十九日因超速違反道路交通管理處罰條
    例，應到案日期八十七年八月四日，惟依行政執行法第七條第一項之規定，行政
    執行自處分裁定確定之日或其他依法令負有義務通知期限履行之文書所定期間屆
    滿之日起，五年內未經執行者，不再執行。依法本件違規超速案件於九十二年八
    月三日也應屆滿五年期限，於此期間均未曾接過此案件之追繳書或裁決書，原告
    於九十二年十月六日到被告單位辦理換發新駕駛執照時，始得知此筆八十七年七
    月十九日之交通違規未結，不得換發新駕照，當日即向被告提出異議，並於九十
    二年十月九日補送申訴書狀，但被告除僅函查原列管單位嘉義縣警察局民雄分局
    查證本件是否按時於移轉管轄前有無繳納罰款之記錄後，被告還是於九十二年十
    月二十二日強制下定裁決書，其不管何時發生，更不管是否已超過法定追繳期限
    ，只要違規駕駛人尚無繳納罰款之記錄，更於違規駕駛人提出異議情況下，均以
    「尚未裁決」開始裁決，准此仍應俟「裁決確定」後五年未執行者，始得免予執
    行，此與無限期追繳並無兩樣，原告認為此份裁決書明顯違法；原告接到被告九
    十二年十月二十二日顯然記載違法期限裁決書，即依法定程序於九十二年十月二
    十七日向被告上級單位交通部提起訴願，被告於九十二年十一月十五日以嘉監裁
    字第０九二００一八０五六號函呈交通部，交通部於九十三年元月五日以交訴字
    第０九二００六八一六─一號訴願決定不受理，原告認為被告掌握車輛所有人或
    駕駛人應於向公路監理機關辦理汽車檢驗各項登記或換發牌照、執照前繳清其所
    有違反本條件尚未結清之罰鍰，除積壓公文書未盡執行者本份工作外，且否定警
    方開立書面公文書形同「知法犯法」，依「尚未裁決」來達到無限期追繳為目標
    ，顯然無理、無情更無法，並增民怨云云。
三、經查，原告係違反道路交通管理處罰條例第四十條第一項之規定，經公路主管機
    關依同條例第八條處罰，此有被告九十二年十月二十二日嘉監裁字第裁７０─１
    ００５１號裁決書及雲林縣警察局北港分局87年7月19日 (87)雲警交字第010051
    號舉發違反道路交通管理事件通知單等影本附卷可稽。揆諸首揭道路交通管理處
    罰條例第八十七條第一項之規定及最高行政法院六十二年裁字第四十一號判例意
    旨，原告得於接到裁決之翌日起二十日內，向管轄地方法院聲明異議，自不得循
    通常訴願程序提起訴願及行政訴訟，訴願機關從程序上決定駁回其訴願，尚無不
    合，原告對之提起行政訴訟，於法仍有未合，應予駁回。
四、依行政訴訟法第一百零七條第一項第一款、第一百零四條、民事訴訟法第九十五
    條、第七十八條，裁定如主文。
中　　　華　　　民　　　國    九十三　　年　  　十　　　月　　二十八　　日
                              高雄高等行政法院第二庭
                                          法      官 林 勇 奮
右為正本係照原本作成。
如不服本裁定，應於送達後十日內，向本院提出抗告狀並表明抗告理由，如於本裁定
宣示後送達前提起抗告者，應於裁定送達後十日內補提抗告理由書（須按他造當事人
人數附繕本）。提起抗告應繳納送達用雙掛號郵票六份（每份三十四元）。
中　　　華　　　民　　　國    九十三　　年　  　十　　　月　　二十八　　日
                                            法院書記官  黃玉幸
附註：
行政訴訟法第二百三十五條（第一項、第二項）：
對於適用簡易程序之裁判提起上訴或抗告，須經最高行政法院之許可。
前項許可，以訴訟事件所涉及之法律見解具有原則性者為限。
